臺灣基隆地方法院刑事判決　　　　　　 100年度簡上字第99號
公　訴　人　臺灣基隆地方法院檢察署檢察官
上　訴　人
即　被　告　朱國欽
上列上訴人即被告因違反毒品危害防制條例案件，不服本院基隆
簡易庭中華民國100 年2 月25日100 年度基簡字第228 號第一審
簡易判決（聲請簡易判決處刑案號：100 年度毒偵字第216 號）
提起上訴，本院管轄之第二審合議庭判決如下︰
    主  文
上訴駁回。
    事實及理由
一、本案經本院審理結果，認第一審簡易庭以被告朱國欽施用第
    二級毒品甲基安非他命，所為係犯毒品危害防制條例第10條
    第2 項之罪，依刑事訴訟法第449 條第1 項前段、第454 條
    第2 項，毒品危害防制條例第10條第2 項、第23條第2 項，
    刑法第11條前段、第47條第1 項、第41條第1 項，判處被告
    有期徒刑3 月，如易科罰金，以新台幣1,000 元折算1 日。
    核其認事用法，尚無違誤，量刑亦稱妥適，應予維持，爰引
    用第一審簡易判決及檢察官聲請簡易判決處刑書（如附件）
    記載之事實、證據及理由。
二、上訴意旨略以：原審量刑過重，請求撤銷原判決，從輕量刑
    等語。
三、被告於警詢及檢察官偵訊時均坦承施用第二級毒品甲基安非
    他命，且其經警查獲採集之尿液檢體經送台灣尖端先進生技
    醫藥股份有限公司檢驗結果，呈甲基安非他命陽性反應，此
    有該公司出具之濫用藥物檢驗報告、基隆市警察局第四分局
    偵辦毒品案件尿液檢體對照表各1 紙附卷可稽，足認被告確
    有施用第二級毒品甲基安非他命之犯行。本件事證明確，被
    告犯行應堪認定。
四、按量刑之輕重，係事實審法院得依職權自由裁量之事項，茍
    已斟酌刑法第57條各款所列情狀而未逾越法定刑度，則不得
    遽指為違法；又刑罰之量定屬法院自由裁量之職權行使，但
    仍應審酌刑法第57條所列各款事由及一切情狀，為酌量輕重
    之標準，並非漫無限制，在同一犯罪事實與情節，如別無其
    他加重或減輕之原因，下級法院量定之刑，亦無過重或失輕
    之不當情形，則上級法院對於下級法院之職權行使，原則上
    應予尊重，此觀之最高法院85年度台上字第2446號判決意旨
    闡釋甚明。上訴人即被告提起本案上訴，對原審認定之犯罪
    事實並不爭執，惟以原審科刑過重為由，提起上訴，核無理
    由，應予駁回。
五、末按被告於第二審經合法傳喚，無正當之理由不到庭者，得
    不待其陳述，逕行判決，刑事訴訟法第371 條定有明文。又
    按對於簡易判決處刑不服而上訴者，得準用上開規定，此觀
    諸刑事訴訟法第455 條之1 第3 項之規定自明。本案上訴人
    即被告經本院合法傳喚，無正當理由未到庭，本院爰不待其
    陳述，而為一造辯論判決，併此敘明。
六、據上論斷，應依刑事訴訟法第455 條之1 第1 項、第3 項、
    第371條、第373條、第368 條，判決如主文。
本案經檢察官李辛茹到庭執行職務。
中    華    民    國    100   年    6     月    30    日
                  刑事第二庭審判長法  官  王福康
                                  法  官  羅貞元
                                  法  官  劉桂金
以上正本證明與原本無異。
本件判決不得上訴。
中    華    民    國   100    年    6     月    30    日
                                  書記官  許元又
附件：
臺灣基隆地方法院刑事簡易判決        100年度基簡字第228號
聲  請  人  臺灣基隆地方法院檢察署檢察官
被      告  朱國欽  男  32歲（民國○○年○月○日生）
                    身分證統一編號：Ｚ000000000號
                    住基隆市○○區○○路1巷32號
                    （現於法務部矯正署基隆監獄基隆分監執
                    行中）
上列被告因違反毒品危害防制條例案件，經檢察官聲請以簡易判
決處刑（100 年度毒偵字第216 號），本院判決如下：
    主  文
朱國欽施用第二級毒品，累犯，處有期徒刑月，如易科罰金，
以新台幣壹仟元折算壹日。
    事實及理由
一、本件除就被告朱國欽之前科紀錄部分，補充為「朱國欽前因
    施用毒品案件，經觀察、勒戒後，因認無繼續施用毒品之傾
    向，於民國94年12月29日執行完畢釋放，並經臺灣高雄地方
    法院檢察署檢察官以94年度毒偵字第9570號不起訴處分；復
    因施用第二級毒品案件，經臺灣高雄地方法院以97年度審簡
    字第2242號判決判處有期徒刑4 月確定，於98年4 月8 日因
    縮刑期滿執行完畢；又因施用第二級毒品案件，經臺灣屏東
    地方法院以99年度簡字第1302號判決判處有期徒刑5 月確定
    （尚未執行完畢）」外，其餘犯罪事實及證據均引用檢察官
    聲請簡易判決處刑書之記載，如附件。
二、論罪科刑部分
（一）被告曾受觀察、勒戒之執行，因認無繼續施用毒品之傾向
      ，於94年12月29日執行完畢釋放，有臺灣高等法院被告前
      案紀錄表可稽，其經觀察、勒戒執行完畢釋放後，5 年內
      再行施用第二級毒品，核其所為，係犯毒品危害防制條例
      第10條第2 項之施用第二級毒品罪。被告持有第二級毒品
      以供施用，持有之低度行為應為施用之高度行為所吸收，
      不另論罪。
（二）被告曾受前開徒刑之執行完畢，此有臺灣高等法院被告前
      案紀錄表供參，其受徒刑之執行完畢，再為本件施用毒品
      之犯行，係於5 年以內故意再犯有期徒刑以上之罪，為累
      犯，應依刑法第47條第1 項之規定加重其刑。
（三）爰審酌被告經觀察、勒戒及刑罰繳治後，竟未戒除毒癮之
      惡習，再度施用毒品，顯見缺乏戒斷決心，然其於檢察事
      務官詢問時坦承犯行，犯後態度尚屬良好，且其所為僅屬
      戕害自身之行為，未侵犯其他法益等一切情狀，量處如主
      文所示之刑，並諭知易科罰金之折算標準。
據上論斷，應依刑事訴訟法第449 條第1 項前段、第454 條第2
項，毒品危害防制條例第10條第2 項、第23條第2 項，刑法第11
條前段、第47條第1 項、第41條第1 項前段，逕以簡易判決處刑
如主文。
如不服本判決，得於判決送達之日起10日內，向本院提出上訴。
中    華    民    國  100     年    2     月    25    日
                  基隆簡易庭法    官  邰婉玲
以上正本證明與原本無異。
如不服本判決，應於判決送達後10日內，向本院提出上訴書狀，
上訴於本院合議庭，並按他造當事人之人數附具繕本。
中    華    民    國  100     年    2     月    25    日
                            書 記 官  蘇鈺婷
附錄論罪法條：
毒品危害防制條例第10條第2 項
施用第二級毒品者，處 3 年以下有期徒刑。
附件：
臺灣基隆地方法院檢察署檢察官聲請簡易判決處刑書
                                    100年度毒偵字第216號
    被      告  朱國欽  男  32歲（民國○○年○月○日生）
                        住基隆市○○區○○路1巷32號（另
                        案於法務部矯正署基隆分監執行中）
                        身分證統一編號：Ｚ000000000號
上列被告因違反毒品危害防制條例案件，業經偵查終結，認宜以
簡易判決處刑，茲敘述犯罪事實、證據並所犯法條如下：
        犯  罪  事  實
一、朱國欽前因施用毒品案件，經觀察、勒戒後，認無繼續施用
    毒品之傾向，經執行完畢釋放，並由臺灣高雄地方法院檢察
    署檢察官為不起訴處分確定。復因施用毒品案件，經臺灣高
    雄地方法院判處有期徒刑4月確定，於民國98年4月8日縮短
    刑期而執行完畢。仍不知悔改，基於施用第二級毒品之犯意
    ，於99年10月20日晚間8時許，在其友人位在基隆市暖暖區
    某住處內，以燒烤玻璃球吸食器之方式，施用第二級毒品甲
    基安非他命1次。嗣於99年10月21日晚間6時50分許，在基隆
    市○○區○○路1巷32號為警另案拘獲，經其同意採集尿液
    送驗後，結果安非他命及甲基安非他命陽性反應，始悉上情
    。
二、案經基隆市警察局第四分局報告偵辦。
        證據並所犯法條
一、上揭犯罪事實，業據被告朱國欽坦承不諱，被告為警查獲後
    所採集之尿液檢體，經送台灣尖端先進生技醫藥股份有限公
    司以酵素免疫分析法為初步篩檢，並以氣相層析質譜儀法為
    確認檢驗之結果，呈安非他命、甲基安非他命（16460ng/ml
    、85040ng/ml）陽性反應乙情，有上開公司於99年11月9 日
    所出具之濫用藥物檢驗報告、基隆市警察局第四分局偵辦毒
    品案件尿液檢體對照表（尿液檢體編號：099360號）在卷可
    稽。被告犯嫌堪予認定。
二、核被告所為，係違反毒品危害防制條例第10條第2 項之施用
    第二級毒品罪嫌。被告有犯罪事實欄所載之科刑執行情形，
    其於受有期徒刑之執行完畢後，5 年內，故意再犯有期徒刑
    以上之本罪，為累犯，請依刑法第47條第1 項規定加重其刑
    。
三、依毒品危害防制條例第23條第2項、刑事訴訟法第451條第1
    項聲請逕以簡易判決處刑。
    此  致
臺灣基隆地方法院基隆簡易庭
中    華    民    國   100    年    2     月    14    日
                              檢察官  吳  志  中
本件正本證明與原本無異
中    華    民    國   100    年    2     月    15    日
                              書記官  賴  菁
附錄所犯法條：
毒品危害防制條例第10條
施用第一級毒品者，處 6 月以上 5 年以下有期徒刑。
施用第二級毒品者，處 3 年以下有期徒刑。
附記事項：本件係依刑事訴訟法簡易程序辦理，法院簡易庭得不
傳喚被告、輔佐人、告訴人、告發人等出庭即以簡易判決處刑；
被告、被害人、告訴人等對告訴乃論案件如已達成民事和解而要
撤回告訴或對非告訴乃論案件認有受傳喚到庭陳述意見之必要時
，請即另以書狀向簡易法庭陳述或請求傳訊。